台灣台中地方法院刑事判決　　　　　　　　　　　　　九十一年度訴字第八一號
　　公　訴　人　台灣台中地方法院檢察署檢察官
　　被　　　告　丙○○
右列被告因詐欺案件，經檢察官提起公訴（九十年度偵字第１１７５２號）及移送併
辦（九十一年度偵字第７０４８號），本院判決如左：
    主      文
丙○○幫助連續意圖為自己不法之所有，以詐術使人將本人之物交付，累犯，處有期
徒刑壹年陸月。
    事      實
一、丙○○曾於民國八十四年間，因犯偽造有價證券罪，經最高法院判處有期徒刑三
    年二月，執行期中於八十七年十二月十六日假釋並付保護管束，保護管束期間自
    八十七年十二月十六日起，至八十八年八月六日止。保護管束期滿未經撤銷，未
    執行之徒刑以已執行論。詎仍不知悔改，猶基於幫助他人連續詐取財物之犯意，
    自九十年五月二十八日起，迄同年六月十三日止，於附表所示時、日至金融機構
    開戶，除將附表編號六、七、八、十二號等金融機構之存摺、提款卡、印鑑章留
    存外，其餘附表所示之存摺、提款卡、印鑑章等則交付綽號「阿洲」、「阿旺」
    、「阿興」之不詳姓名成年男子及綽號「阿樺」之不詳姓名成年女子，供渠等所
    組成之詐欺集團作為向不特定人詐財之用，丙○○則每月可取得新台幣（下同）
    十五萬元至二十萬元不等之鉅額酬金，致甲○○、丁○○、乙○○分別於九十年
    六月二十六日、二十七日、二十九日，各被「阿洲」等人詐取六萬九千九百八十
    二元、九萬元、二萬元，並將款匯入丙○○所提供之富邦商業銀行北台中分行第
    000000000000帳戶內。嗣丙○○於九十年七月二日十一時三十分許
    ，前往臺中市○○區○○路四段三三三號富邦商業銀行北臺中分行辦理掛失止付
    時，為警查獲。
二、案經甲○○、丁○○、乙○○訴由臺中市警察局第五分局、台北市政府警察局松
    山分局報告後由台灣台中地方法院檢察署檢察官偵查起訴。
    理    由
一、被告丙○○雖坦承將存摺、提款卡、印鑑章等交付給綽號「阿洲」、「阿旺」、
    「阿興」、「阿樺」等人之事實，然否認有何犯行，辯稱其因應徵工作而與渠等
    聯絡，渠等說月薪三萬五千元左右，且若公司賺錢的話，另外可以分得紅利，但
    要求其將存摺、提款卡、印鑑章等借給渠等使用，所以其方將將存摺、提款卡、
    印鑑章等交付給「阿洲」等人，不知他們作何用途，也不知他們是詐欺集團云云
    。惟查現今國人若要在金融機構開戶使用帳戶，手續甚為簡便，無何困難，不需
    借用他人之帳戶，也不需支付巨額酬金，而被告供稱其交付存摺、提款卡、印鑑
    章等予「阿洲」等人使用，每月即可領取十五萬元至二十萬元不等之鉅額酬金，
    顯可知悉對方係從事詐欺集團或其他不法行為，此為一般人所能判斷，被告係受
    國民中學教育之程度，就此也應能知悉，而被告開設帳戶之後不供自己使用，且
    大量開戶提供「阿洲」等人使用，益證其其知悉「阿洲」等人確係詐欺集團之人
    ，「阿洲」等人借用被告之帳戶，乃係用以向被害人詐取金錢，由被害人將金錢
    匯入被告所提供之帳戶，而後由「阿洲」等人提領，以避免被查獲，被告所為辯
    解，乃係卸責之詞，不足採信。另查被害人甲○○、丁○○、乙○○受「阿洲」
    等人詐騙之後，將款匯入被告丙○○所提供之富邦商業銀行北台中分行第000
    000000000帳戶內，已據渠等於警訊及檢察官偵查中指訴明確，且有渠
    等提供之登報資料影本及該銀行客戶存提紀錄單影本三份在卷可憑，是本件事証
    已甚明確，被告犯行堪以認定。
二、查被告雖提供八個帳戶供「阿洲」等人向被害人詐取財物，然查本件僅有被害人
    甲○○、乙○○受「阿洲」等人詐騙，本院依附表所列各金融機構所檢送之各帳
    戶交易明細，尚未能查得有其他被害人受「阿洲」等人詐騙而匯入款項，尚難認
    為「阿洲」等人係犯刑法第三百四十條之常業詐欺罪，僅能認定渠等係連續犯刑
    法第三百三十九條第一項之詐欺罪。故核被告所為，係幫助連續犯刑法第三百三
    十九條第一項之詐欺罪。公訴人認被告係幫助犯刑法第三百四十條之常業詐欺罪
    ，尚有未洽，起訴法條應予變更。被告曾於八十四年間，因犯偽造有價證券罪，
    經最高法院判處有期徒刑三年二月，執行期中於八十七年十二月十六日假釋並付
    保護管束，保護管束期間自八十七年十二月十六日起，至八十八年八月六日止。
    保護管束期滿未經撤銷，未執行之徒刑以已執行論。其於有期徒刑執行完畢五年
    以內再犯本件有期徒刑以上之罪，為累犯，依刑法第四十七條規定加重其刑。其
    幫助他人犯罪，係從犯，依刑法第三十條第二項規定，減輕其刑。爰審酌被告之
    品行、犯罪動機、目的、手段、所生危害及犯罪後態度等一切情狀，量處如主文
    所示之刑。
據上論斷，應依刑事訴訟法第二百九十九條第一項前段、第三百條，刑法第三百三十
九條第一項、第四十七條、第三十條第二項，罰金罰鍰提高標準條例第一條前段，判
決如主文。
中      華      民      國      九十一    年      五      月    一    日
                                          法  官     李添興
右正本證明與原本無異。
如不服本判決，應於判決送達後十日內向本院提出上訴狀，上訴於臺灣高等法院臺中
分院( 須附繕本 )。
                                          書記官
中      華      民      國      九十一    年      五      月    一    日
附表：
編號  開戶日期  開戶金額  開  戶  金  融  機  構    帳        號     備 註
一   90.05.28    1010元  彰化商業銀行水湳分行      0000000000
0   00.05.29     100元  華僑商業銀行臺中分行      00000000000000
0   00.05.30    1100元  上海商業儲蓄銀行中港分行  000000000
0   00.05.30    1010元  聯邦商業銀行文心分行      0000000000000
0   00.06.01    1010元  玉山商業銀行臺中分行      0000000000000
0   00.06.06     110元  亞太商業銀行儲蓄部        0000000000000
0   00.06.06     100元  誠泰商業銀行中港分行      000000000000
0   00.06.06            泛亞商業銀行中港分行      000000000000
0   00.06.07     100元  萬泰商業銀行臺中分行      000000000000
十   90.06.13            台新國際商業銀行逢甲分行  00000000000000
十一 90.06.13    1010元  富邦商業銀行北臺中分行    000000000000
十二                     臺中逢甲郵局              0000000
